臺灣屏東地方法院刑事判決　　　　　　　100年度易字第959號
公　訴　人　臺灣屏東地方法院檢察署檢察官
被　　　告　陳翔裕
上列被告因竊盜案件，經檢察官提起公訴（98年度偵字第6836號
），茲因被告就被訴事實為有罪之陳述，經告知簡式審判程序意
旨並聽取公訴人及被告之意見後，本院裁定依簡式審判程序審理
，判決如下：
    主  文
陳翔裕犯攜帶兇器竊盜罪，累犯，處有期徒刑捌月。扣案之T 型
扳手壹支、扳手貳支、吸油管壹條及塑膠油桶壹個均沒收。
    事  實
一、陳翔裕前於民國95年間因搶奪、竊盜等案件，經本院以95年
    度訴字第931 號判處有期徒刑10月、10月、6 月確定，嗣經
    減刑並定應執行刑，甫於97年2 月8 日縮刑期滿執行完畢。
    詎仍不知悔改，基於意圖為自己不法所有之竊盜犯意，於10
    0 年6 月29日上午8 時許，行經屏東縣屏東市○○路5 之3
    號「國寶戲院」前，見陳秀珍所有之車牌號碼OOJ-883 號重
    型機車停放該處，認有機可乘，即返家攜帶其所有之扳手2
    支、吸油管1 條、塑膠油桶1 個及客觀上可供兇器使用之T
    型扳手1 支回到該處，遂以T 型扳手破壞機車鎖頭發動騎走
    之方式而竊取之，得手後即騎乘上開竊得機車逃離現場，其
    為免遭警查獲，遂以扳手2 支將上開機車車牌拆卸後丟棄在
    屏東縣屏東市○○街活動中心附近，並再騎乘上開竊得機車
    至屏東縣屏東市○○路與民興路口，為抽取該竊得機車內汽
    油供己所有機車使用，遂將吸油管一端插入該竊得機車油箱
    內，另一端用嘴將汽油吸至塑膠油桶內，嗣於同日13時20分
    許，欲以其所有之機車載運上開塑膠油桶離開之際，為巡邏
    員警發覺有異，而當場查獲，並扣得T 型扳手1 支、扳手2
    支、吸油管1 條、塑膠油桶1 個及置於塑膠油桶內之汽油1.
    26公升（業經陳秀珍領回），循線查知上情。
二、案經屏東縣政府警察局移送臺灣屏東地方法院檢察署檢察官
    偵查起訴。
    理  由
一、被告陳翔裕所犯係死刑、無期徒刑、最輕本刑為3 年以上有
    期徒刑以外之罪，其於本院審理時就前揭被訴事實為有罪之
    陳述，經告知簡式審判程序之旨，並聽取其與公訴人之意見
    後，本院認無不得或不宜改依簡式審判程序進行之情，爰依
    刑事訴訟法第273 條之1 第1 項、第284 條之1 規定，裁定
    進行簡式審判程序，其證據調查依同法第273 條之2 所定原
    不受審判外陳述排除之限制；又被告對於卷內各項證據亦不
    爭執證據能力，復無事證顯示有何違法取得或類此瑕疵之情
    ，故卷內所列各項證據，自均有證據能力，合先敘明。
二、上揭犯罪事實，業據被告陳翔裕於警詢、偵查中及本院審理
    時均坦承不諱，核與證人即被害人陳秀珍於警詢中證述之情
    節相符，此外復有屏東縣政府警察局扣押物品目錄表、贓物
    認領保管單各1 紙、現場暨贓物照片10張附卷可稽，及T 型
    扳手1 支、扳手2 支、吸油管1 條、塑膠油桶1 個扣案可資
    佐證。是認被告之自白與事實相合，堪予採信，從而本件罪
    證明確，其犯行洵可認定，應依法論科。
三、按刑法第321 條第1 項第3 款之加重竊盜罪，係以行為人攜
    帶兇器竊盜為其加重條件，此所謂兇器，並無種類限制，凡
    客觀上足對人之生命、身體、安全構成威脅，具有危險性之
    器物均屬之，且祇須行竊時攜帶此種具有危險性之兇器為已
    足，並不以攜帶之初有行兇意圖為必要（最高法院79年台上
    字第5253號判例意旨參照）。本件被告為竊盜犯行時攜用之
    T 型扳手1 支，係質地堅硬、前端尖銳之金屬物品，持之揮
    舞足對人之生命、身體、安全構成威脅，在客觀上顯然具有
    危險性，屬兇器無疑。
四、核被告陳翔裕所為，係犯刑法第321 條第1 項第3 款之攜帶
    兇器竊盜罪。又被告有事實欄所載有期徒刑執行完畢之事實
    ，有臺灣高等法院被告前案紀錄表在卷可稽，其於有期徒刑
    執行完畢後，5 年內故意再犯本件有期徒刑以上之罪，為累
    犯，應依刑法第47條第1 項規定，加重其刑。爰審酌被告正
    值青壯，非無謀生能力，竟不思以正當手段賺取所需，而起
    意行竊謀財，犯罪動機可議，且任意竊取他人財物，漠視他
    人財產法益，所為對於社會治安亦生危害，行為有可議之處
    ，被告所為非但侵害他人財產法益，更造成被害人失竊後生
    活利用上困擾，犯罪結果影響匪淺，惟念及被告犯後自白己
    身罪行不諱，犯後態度良好等一切情狀，量處如主文所示之
    刑，以資懲儆。扣案T 型扳手1 支、扳手2 支、吸油管1 條
    、塑膠油桶1 個，均為被告所有並供本件行竊使用，業據被
    告供承在卷，爰依刑法第38條第1 項第2 款宣告沒收。
據上論斷，應依刑事訴訟法第273 條之1 第1 項、第299 條第1
項前段，刑法第321 條第1 項第3 款、第47條第1 項、第38條第
1 項第2 款，判決如主文。
本案經檢察官潘國威到庭執行職務
中    華    民    國   100    年    10    月    11    日
                  刑事第一庭    法  官  陳茂亭
以上正本證明與原本無異。
如不服本判決應於收受判決後10日內向本院提出上訴書狀，並應
敘述具體理由；其未敘述上訴理由者，應於上訴期間屆滿後20日
內向本院補提理由書（均須按他造當事人之人數附繕本）「切勿
逕送上級法院」。
中    華    民    國   100    年    10    月    11    日
                                書記官  黃佳惠
附錄本判決論罪科刑法條：
中華民國刑法第321條
（加重竊盜罪）
犯竊盜罪而有下列情形之一者，處6 月以上、5 年以下有期徒刑
，得併科新臺幣10萬元以下罰金：
一、侵入住宅或有人居住之建築物、船艦或隱匿其內而犯之者。
二、毀越門扇、牆垣或其他安全設備而犯之者。
三、攜帶兇器而犯之者。
四、結夥三人以上而犯之者。
五、乘火災、水災或其他災害之際而犯之者。
六、在車站、埠頭、航空站或其他供水、陸、空公眾運輸之舟、
    車、航空機內而犯之者。
前項之未遂犯罰之。